# 附有对赌协议的子公司是否纳入合并范围？

提问人：maxiao83 时间：2016-05-13 16:45:04
假设我持有A公司51%的股份，并且我与A的股东甲公司签订了三年的对赌协议，协议规定如果三年内A公司无法达成既定目标，那么甲公司要回购A公司51%的股权。 请问这种情况下，我合并范围是否要包含A公司？ 理由？

回答人：chenyiwei
考虑以下问题： 1 、在对赌期间，A公司的股东会、董事会构成情况和表决规则，你公司能否主导A公司的财务、经营决策等相关活动事项的决策，以及实际运作、决策情况； 2 、业绩对赌目标实现的预期难易程度； 3 、在无法实现业绩对赌目标时，原股东甲公司应以什么价格回购该 51 ％股权。

提问人：maxiao83 时间：2016-05-18 15:04:46
谢谢陈版！！！ 您提示的考虑 3 点我明白意思，但是不知道具体应该怎么应用，比如： 第一，我公司不完全主导A公司的经营； 第二，虽然A公司盈利，但是并未达到对赌目标，预期不能实现对赌目标； 第三，无法实现业绩目标时，原股东以原价和利息回购51%股权。
这样的话，我们是不是就不应该合并A公司了？ 新准则有关于这个问题的条款吗？ 谢谢

回答人：chenyiwei
你说的这些是你个人的判断，还需要具体的事实证据加以核实，尤其是其中的第一条。假设你的判断是合理的，则说明在对赌期间你公司不能控制该目标公司，不能将目标公司纳入你公司的合并报表范围。